臺灣高等法院刑事裁定
111年度聲字第2710號
聲明異議人
即  受刑人  何明山



上列聲明異議人因竊盜等案件，對於臺灣新北地方檢察署檢察官
執行之指揮（110年執更助字第498號），聲明異議，本院裁定如
下：
    主  文
聲明異議駁回。
    理  由
一、聲明異議意旨略以：聲明異議人即受刑人何明山（下稱受刑
    人）由本院於民國109年9月29日以109年度上易字第559號判
    決（下稱甲案）分別就不得易科罰金部分（加重竊盜罪10罪
    、各處有期徒刑8月）定應執行有期徒刑2年、得易科罰金部
    分（竊盜罪3罪、各處有期徒刑4月）定應執行有期徒刑10月
    確定（即本院110年2月26日110年度聲字第812號裁定〈下稱
    定刑聲請案〉附表編號2、3），後經臺灣高等檢察署檢察官
    向法院聲請將臺灣新北地方法院106年度訴緝字第121號判決
    （共同犯剝奪行動自由罪、處有期徒刑5月，即定刑聲請案
    附表編號1，下稱乙案）合併定應執行刑有期徒刑3年1月確
    定。按刑法第50條、第51條規定，對於裁判確定前所犯數罪
    ，有第50條第1項但書規定各款所列情形時，除受刑人請求
    檢察官聲請定應執行刑者外，不得合併處罰之；故檢察官基
    於刑事政策之考量，主動向法院提出重新裁量而定應執行刑
    時，依該規定應繫乎受刑人聲請與否，而非不問受刑人利益
    與意願即自行向法院聲請，嚴重影響受刑人權利及遭受損害
    。而上開定應執行刑之裁定結果未對受刑人有任何幫助，反
    對之後執行案件造成不利情況，為此，請求撤銷上開定應執
    行刑之裁定，爰依刑事訴訟法第484條聲明異議，還給受刑
    人一公平的裁定，以維法治等語。
二、按受刑人或其法定代理人或配偶，以檢察官執行之指揮為不
    當者，得向諭知該裁判之法院聲明異議；刑罰執行，由檢察
    官依指揮書附具之裁判書為之，刑事訴訟法第484條、第457
    條第1項前段、第458條前段定有明文。執行機關對於審判機
    關所為之裁判，並無審查內容之權，故裁判是否違法，並非
    執行機關所得過問，是聲明異議之對象，應係檢察官之執行
    指揮行為，而非檢察官據以指揮執行之裁判，故所稱「檢察
    官執行之指揮不當」，係指檢察官有積極執行指揮之違法及
    其執行方法有不當等情形而言；檢察官如依確定判決、裁定
    指揮執行，即無執行之指揮違法或其執行方法不當之可言，
    至於原確定判決、裁定，是否有認定事實錯誤或違背法令之
    不當，應循再審或非常上訴程序以資救濟，尚無對之聲明異
    議之餘地（最高法院108年度台抗字第79、1717號裁定意旨
    參照）。
三、經查：
  ㈠受刑人前於99年9月6日因犯乙案，經臺灣新北地方法院量處
    有期徒刑5月確定，並在入監服刑後於108年10月28日易科罰
    金執行完畢；嗣檢察官另就其甲案所犯竊盜等案件，與乙案
    聲請法院定應執行刑，經本院就定刑聲請案裁定應執行有期
    徒刑3年1月，受刑人不服提起抗告，經最高法院110年度台
    抗字第718號裁定（下稱定刑抗告案）駁回抗告確定後，由
    臺灣新北地方檢察署檢察官於110年7月10日換發為110年度
    執更助字第498號執行指揮書接續執行（執行期間自110年7
    月14日至113年3月13日），受刑人現正在監執行等情，有上
    開刑事裁定書影本、本院被告前案紀錄表、臺灣新北地方檢
    察署110年7月28日新北檢錫鞠110執更助498字第1100060821
    號函暨檢附之執行指揮書在卷足參（見本院卷第9至14、17
    至21、41至42頁），且經調取執行案件全卷核閱無訛。依前
    所述，本件檢察官依據本院上開確定裁定指揮執行，自無執
    行之指揮違法或其執行方法不當之可言。
  ㈡聲明異議意旨雖以檢察官不問受刑人利益與意願，即基於刑
    事政策考量而主動自行向法院聲請重新裁量而定應執行刑，
    上開定應執行刑之裁定結果未對受刑人有任何幫助，且對其
    之後執行案件造成不利情況，請求撤銷上開定應執行刑之裁
    定云云。惟上開裁定有無前揭聲明異議意旨所指之違法或不
    當，乃非常上訴程序所應審酌，核無對之聲明異議之餘地。
    況參照本院前揭定刑聲請案卷，檢察官係依受刑人請求聲請
    定其應執行之刑，其中已包含甲、乙案中得易科罰金部分在
    內，此有受刑人親自簽名捺印之調查受刑人是否聲請定應執
    行刑調查表1份在卷可證（見本院定刑聲請案卷第9至13頁）
    ；且受刑人就該案在向最高法院所提相關抗告書狀中，並未
    有爭執其向檢察官請求範圍不含甲、乙案中得易科罰金部分
    ，有相關刑事抗告書狀附卷足憑（見最高法院定刑抗告案卷
    第11至24頁）。再者，受刑人在定刑聲請案獲有本院酌予減
    免有期徒刑2月之利益，且經調取本院110年度聲字第812號
    案件全卷核閱無訛，足徵受刑人所辯檢察官未徵詢受刑人利
    益與意願，即主動自行向法院聲請重新裁量而定應執行刑，
    且未對受刑人有任何幫助，及對之後執行案件造成不利云云
    ，實屬無稽。是受刑人以此指摘檢察官執行指揮不當，並非
    有據。
  ㈢綜上所述，本件執行檢察官依法執行有期徒刑，經核並無執
    行指揮不當之情事。受刑人指摘檢察官未詢問其利益與意願
    即主動自行向法院聲請裁定應執行刑之執行指揮不當，其聲
    明異議為無理由，應予駁回。
四、據上論斷，依刑事訴訟法第486條，裁定如主文。
中　　華　　民　　國　  111　　年　　8　　月　　31　　日
                  刑事第十五庭  審判長法  官  陳芃宇
                                      法  官  余銘軒
                                      法  官  陳俞伶  
以上正本證明與原本無異。
如不服本裁定，應於收受送達後五日內向本院提出抗告狀。
                                      書記官  朱家麒
中　　華　　民　　國　　111 　年　　9 　　月　　2 　　日